臺灣高等法院臺中分院刑事判決
111年度交上訴字第2167號

上  訴  人  臺灣臺中地方檢察署檢察官
被      告  羅郁松

                    籍設臺中市○區○○街00號(臺中市東區                      戶政事務所)

上列上訴人因被告過失傷害案件，不服臺灣臺中地方法院110年
度交訴字第406號中華民國111年7月6日第一審判決（起訴案號：
臺灣臺中地方檢察署110年度偵緝字第1506號），提起上訴，本
院判決如下：
    主  文
上訴駁回。
    事實及理由
壹、審判範圍：
　　按上訴得對於判決之一部為之；上訴得明示僅就判決之刑、
    沒收或保安處分一部為之。刑事訴訟法第348條第1項、第3
    項分別定有明文。本案檢察官於本院審理期日明示僅針對刑
    的部分上訴(見本院卷第88頁)，是本院以原判決所認定之事
    實及論罪為基礎，而僅就所處之刑部分進行審理，其餘未表
    明上訴部分，不在上訴範圍。
貳、本案據以審酌與量刑相關事項之原審所認定之犯罪事實及所
    犯法條、罪名：
一、丙○○未領有普通重型機車駕駛執照，竟仍於民國110年5月17
    日17時10分許，騎乘車牌號碼000-000號普通重型機車，沿
    臺中市沙鹿區中清路7段由東往西方向行駛，行經至中清路7
    段國道3號高架橋底下路段時，適逢乙○○騎乘車牌號碼000-0
    000號普通重型機車搭載其未成年子女黃○蓁（98年2月生，
    姓名年籍詳卷）沿同向車道行駛，丙○○本應注意車前狀況及
    超車時應保持適當之間隔，而依當時天候晴、日間自然光線
    、柏油路面、乾燥、無缺陷、無障礙物、視距良好，又無不能
    注意之情事，竟疏未注意及此，於其欲加速自左側超越同向
    行駛之乙○○車輛時，二車發生碰撞，致乙○○人車倒地，並因
    而受有左手腕遠端挫傷併遠端尺、橈韌帶斷裂、左胸部、肘
    、膝挫傷等傷害，黃○蓁則受有右肘及右膝挫傷等傷害　　
二、被告丙○○係犯道路交通管理處罰條例第86條第1項、刑法第2
    84條前段之汽車駕駛人無照駕駛犯過失傷害罪。　　
參、上訴駁回之理由：　　　
一、檢察官上訴意旨略以：被告雖坦承犯行，但於本案發生後迄
    今均未與告訴人乙○○及被害人黃〇蓁達成和解事宜，足見其
    未積極彌補告訴人、被害人之損失，難認犯後態度良好，原
    審僅量處拘役50日，尚屬過輕而有不當等語。
二、經查：　　　　
  ㈠被告無照駕駛汽車，因而致人受傷，依法應負刑事責任，應
    依道路交通管理處罰條例第86條第1項之規定，加重其刑。
  ㈡按刑法第62條前段所定之自首減輕其刑，係以對於未發覺之
    罪自首而受裁判為要件。故犯罪行為人應於有偵查犯罪職權
    之公務員未發覺犯罪事實或犯罪人之前自首犯罪，並接受裁
    判，兩項要件兼備，始能邀減輕寬典之適用。若犯罪行為人
    自首犯罪之後，拒不到案或逃逸無蹤，顯無悔罪投誠，甘受
    裁判之情，要與上揭法定減刑規定要件不符，不能予以減刑
    。查證人即到場處理本案交通事故之警員廖柳棋於原審理時
    具結證稱：我原本任職於清水分局交通隊，110年5月17日當
    日我接獲值班台通知，說有110報案進來，派案中心請我過
    去處理，我到現場時，被告跟告訴人都不在現場，告訴人的
    車輛已經被移到路邊，沒看到被告的車，我連119都沒看到
    ，我們知道肇事的人是被告，是因為後來有人去光華派出所
    報案，說他在我處理的地點發生交通事故，他有留名字跟電
    話給光華派出所，光華派出所就打電話到沙鹿分駐所跟我們
    值班台講，值班台跟我講時我人還在現場處理，被告是在我
    處理完交通事故現場回去後，1個小時內就來找我等語明確
    （見原審卷第105至108頁）；另本案交通事故現場並無設置
    監視器，有交通事故補充資料表在卷可查（見偵卷第63頁）
    ，證人廖柳棋亦於原審審理時具結證稱：事故地點周邊無監
    視器，是因被告打電話報案自陳與他人在中清路7段國道三
    號下機車道與人發生事故，因此知道肇事者為何人等語（見
    原審卷第109頁），則本案因現場無監視器可供調閱確認，
    而警員廖柳棋抵達事故現場時，告訴人業經119送醫，警方
    係因被告主動打電話至光華派出所，向警方陳明其姓名及發
    生交通事故之地點，才能明確掌握被告之年籍資料及過失傷
    害之犯罪嫌疑一情，固可認定。惟本案經移送臺灣臺中地方
    檢察署偵辦後，經該署檢察官合法傳喚被告，然被告戶籍地
    址設於戶政事務所，警詢時所陳報之居所經郵局以「遷移」
    退回，故經檢察官於110年11月9日以中檢謀偵敏緝字第3808
    號發布通緝，於110年11月10日緝獲到案，而於110年11月12
    日以中檢謀偵敏銷字第3578號撤銷通緝之情，有該署前揭通
    緝書、撤銷通緝書在卷可按（見偵卷第101頁，偵緝卷第45
    頁），則被告於偵查中既已逃匿，而無接受裁判之意思，自
    難認合於刑法第62條前段所規定之自首要件，附此敘明。
  ㈢原判決以被告罪證明確，並審酌被告違反注意義務之過失程
    度，並致告訴人及被害人分別受有前述傷害，雖與告訴人成
    立調解，但未依約給付任何金錢，告訴人請求從重量刑之意
    見，及智識程度、家庭經濟狀況等一切情狀，量處拘役50日
    ，並諭知易科罰金之折算標準。堪認已審酌刑法第57條各款
    情形，包括考量檢察官上訴意旨所稱被告過失情節、未依調
    解筆錄履行賠償責任等事由，係合法行使其量刑裁量權，既
    未逾越法定刑度，所處之刑尚屬妥適。檢察官上訴意旨並未
    舉出本件量刑應予加重之其他事由，就原審已為審酌事項，
    重複爭執指摘原判決量刑過輕，其上訴為無理由，應予駁回
    。
肆、被告經本院合法通知，無正當理由未到庭，爰不待其陳述逕
    行判決。
據上論斷，應依刑事訴訟法第368條、第371條，判決如主文。　
本案經檢察官王靖夫提起公訴，檢察官王宜璇提起上訴，檢察官
甲○○到庭執行職務。
中　　華　　民　　國　　111 　年　　11　　月　　9 　　日
        　 刑事第六庭    審判長法　官  吳  進  發
　　　　　　　　　　　　　　   法　官  許  冰  芬
 　　 　　　　　　　　　　　　 法　官  鍾  貴  堯                          
以上正本證明與原本無異。     
不得上訴。
                               書記官  何  佳  錡
　　　　　　　　　　　　　　　 
中　　華　　民　　國　　111 　年　　11　　月　　9 　　日